最　高　行　政　法　院　裁　定
　　　　　　　　　　　　　　　　　　 96年度裁字第01686號
抗　告　人　甲○○
上列抗告人因與相對人雲林縣政府間有關土地登記事務事件，對
於中華民國95年11月21日高雄高等行政法院95年度再字第18號裁
定提起抗告，本院裁定如下︰
　　主  文
抗告駁回。
抗告訴訟費用由抗告人負擔。
　　理  由
一、按抗告法院認抗告為不合法或無理由者，應為駁回抗告之裁
    定。
二、本件抗告人所有坐落雲林縣斗六市○○○段535之123地號土
    地（下稱系爭土地），係相對人委託集中興建69年度理想國
    宅社區○地○○○段535之6地號土地分割而來，原屬國民住
    宅用地。承辦之訴外人五榮實業股份有限公司（下稱五榮公
    司）於取得該社區使用執照後，於民國（下同）73年5月25
    日檢附理想國宅社區配置圖及地政事務所實測圖，以（73）
    五榮理想第730505號函請相對人註銷系爭535之123地號及其
    他地號土地共計19筆國宅用地之註記。經相對人報請台灣省
    住宅及都市發展局（下稱省住都局）以73年8月8日住都管字
    第27988號函准予解除列管，相對人乃以73年8月13日（73）
    府建宅字第78071號函請雲林縣斗六地政事務所（下稱斗六
    地政事務所）將系爭土地及其他地號等19筆土地註銷國宅用
    地之註記。嗣系爭土地於74年6月19日輾轉移轉登記予抗告
    人。又92年及93年間，因理想國宅社區當地居民多次陳情，
    指出國宅社區原設計配置圖設有私設道路而地籍圖無道路，
    造成住家出入無路可走之情形，經相對人於93年5月20日召
    開系爭土地研處會議，調閱相關檔案文件，查得系爭土地於
    國宅社區規劃興建時即為私設道路用地，依規定不得塗銷國
    宅用地註記。相對人乃報請內政部營建署，擬將系爭土地恢
    復為國宅用地列管，經內政部營建署於93年7月22日以營屬
    管字第0930047143號函復相對人，相對人乃再以93年8月16
    日府建宅字第0930330288號函請斗六地政事務所將系爭土地
    加註「國宅用地」註記，同時副知抗告人。抗告人於93年8
    月18日向相對人聲明異議，相對人嗣以93年9月7日府建宅字
    第0930080052號函否准抗告人請求註銷系爭土地加註「國宅
    用地」之請求。抗告人對相對人前揭93年8月16日府建宅字
    第0930330288號函及93年9月7日府建宅字第0930080052號函
    均表不服，提起訴願，遭決定駁回，遂提起行政訴訟，經高
    雄高等行政法院（下稱原審法院）94年度訴字第526號判決
    駁回確定在案。嗣抗告人以行政訴訟法第273條第1項第1款
    、第13款及第14款之再審事由，提起再審之訴。原裁定以：
    查抗告人所指之上開事由，經核無非係對相對人於系爭土地
    上加註「國宅用地」註記之行政處分，及抗告人於93年8月1
    8日向相對人聲明異議，請求撤銷上開加註國宅用地之註記
    ，而相對人以93年9月7日府建宅字第0930080052號函否准抗
    告人之請求，認其程序上違法明顯具有重大瑕疵，而有「適
    用法規顯有錯誤」之情形，但並非指摘原判決有何適用之法
    規與現行法律有所牴觸或有效之判例解釋有所違反之「適用
    法規顯有錯誤」之再審理由；且抗告人亦未提出任何證書、
    物件或勘驗物以供審酌，亦僅係以前述理由，指摘原審判決
    有行政訴訟法第273條第1項第13款、第14款之再審事由，從
    而抗告人提起本件再審之訴，即屬不合法，應予駁回。
三、抗告意旨略謂：本件抗告人未反對相對人對本案所為加註「
    國宅用地」註記之行政處分，而係原審法院既採信相對人之
    證詞，則應命相對人依法為完整之行政處分，將系爭土地收
    歸國有，抗告人據此提起再審之訴，竟遭駁回，實難令抗告
    人接受，爰請求廢棄原裁定等語。經核本件原裁定乃係以抗
    告人所提之再審理由並非指摘原判決有何適用之法規與現行
    法律有所牴觸或有效之判例解釋有所違反行政訴訟法第273
    條第1款「適用法規顯有錯誤」之情形；且抗告人亦未提出
    任何證書、物件或勘驗物以供審酌，亦無同法第273條第1項
    第13款、第14款之再審事由，從而抗告人提起本件再審之訴
    ，即屬不合法，而予駁回。惟抗告人抗告意旨非惟未對原裁
    定有何違法之處為指摘，復於本院另為主張應命相對人應將
    系爭土地收歸國有之訴之追加，自非本院所得審酌範疇，其
    抗告難認有理由，應予駁回。
四、依行政訴訟法第104條、民事訴訟法第95條、第78條，裁定
    如主文。
中　　華　　民　　國　　96　　年　　7　　 月　　27　　日
                  第二庭審判長法  官　黃　合　文
                              法  官  劉　介　中
                              法  官　吳　明　鴻
                              法  官　鄭　小　康
                              法  官　帥　嘉　寶
以  上  正  本  證  明  與  原  本  無  異
中　　華　　民　　國　　96　　年　　7　　 月　　27　　日
　　　　　　　　　　　　　　　書記官　郭　育　玎
